【裁判字號】    97,易,39
【裁判日期】    970229
【裁判案由】    傷害
【裁判全文】
臺灣新竹地方法院刑事宣示判決筆錄      97年度易字第39號
公  訴  人  臺灣新竹地方法院檢察署檢察官
被      告  丙○○
上列被告因傷害案件，檢察官提起公訴（96年度偵字第4606號）
後，聲請改依協商程序而為判決，本院於中華民國97年2月29日
下午4時，在本院刑事第八法庭宣示判決，出席職員如下：
法官起立朗讀判決主文、犯罪事實要旨、處罰條文，及告以上訴
限制、期間並提出上訴狀之法院，且諭知記載其內容：
一、主  文：
丙○○傷害人之身體，處有期徒刑貳月，如易科罰金，以新台幣
壹仟元折算壹日。緩刑貳年，並於緩刑期間內不得對乙○○、甲○○○施以任何強暴、脅迫或其他騷擾行為。
二、犯罪事實要旨：
    丙○○與乙○○為男女朋友，於民國96年6月19日晚上8時30
    分許，於新竹市○○路○段576巷2弄52之1號5樓租屋處，因
    購買機車等細故發生爭執，丙○○即負氣離去詢問房東是否
    尚有空屋出租，嗣返回租屋處時，乙○○之母甲○○○已到
    達現場，雙方理論同時，甲○○○因氣憤難耐，遂摔破玻璃
    杯，丙○○見狀，便基於傷害人之身體之故意，以右手毆打
    甲○○○頭部左側，雙方拉扯中，復抓傷甲○○○左手臂，
    致甲○○○受有頭部挫傷、左前臂擦傷、下背扭傷等傷害。
三、處罰條文：
    刑法第277條第1項、第41條第1項前段、第74條第1項第1款
    、第2項第7款，刑法施行法第1條之1。
四、附記事項：
  (一)被告丙○○依刑事訴訟法第455條之2第1項第4款之規定捐款
    予指定公益團體，而被告業已於97年2月12日依協商內容分
    別捐款新臺幣2萬5千元予財團法人新竹市私立天主教仁愛啟
    智中心、財團法人罕見疾病基金會，此有台北富邦銀行匯款
    回條在卷足憑。
  (二)被告丙○○於緩刑期間均不得對乙○○、甲○○○有任何強
    暴、脅迫或其他騷擾行為。
  (三)若被告丙○○有違反上開依刑法第74條第2項第7款所定保護
    被害人安全之必要命令情節重大者，檢察官得依刑法第75條
    之1第1項第4款之規定聲請撤銷緩刑。
五、協商判決除有刑事訴訟法第455條之4第1項第1款於本訊問程
    序終結前，被告撤銷協商合意或檢察官撤回協商聲請者；第
    2款被告協商之意思非出於自由意志者；第4款被告所犯之罪
    非第455條之2第1項所定得以協商判決者；第6款被告有其他
    較重之裁判上一罪之犯罪事實者；第7款法院認應諭知免刑
    或免訴、不受理者情形之一，及違反同條第2項「法院應於
    協商合意範圍內為判決；法院為協商判決所科之刑，以宣告
    緩刑或2年以下有期徒刑、拘役或罰金為限」之規定者外，
    檢察官與被告均不得上訴。
六、如有前項得上訴之情形，得自收受宣示判決筆錄送達之日起
    10 日內，向本院提出上訴書狀，上訴於第二審法院。
中    華    民    國    97    年    2    月     29    日
                  刑事第八法庭  書  記  官  陳秀子
                                審判長法官  許翠玲
以上筆錄正本係照原本作成。
中    華    民    國    97  年    2      月     29    日
                                書  記  官  陳秀子
附錄本案論罪科刑法條：
刑法第277條第1項：
傷害人之身體或健康者，處3年以下有期徒刑、拘役或1千元以下
罰金。


司法院資訊處製作；財團法人民間司法改革基金會備份。
